臺灣士林地方法院交通事件裁定　　　　96年度交聲字第1281號
原處分機關　交通部公路總局臺北區監理所基隆監理站
異　議　人
即受處分人　甲○○
上列受處分人因違反道路交通管理處罰條例案件，對於交通部公
路總局臺北區監理所基隆監理站民國96年8 月23日所為之處分（
原處分案號：基監字第裁42-Z00000000號），聲明異議，本院裁
定如下：
    主  文
異議駁回。
    理  由
一、按汽車行駛於高速公路、快速公路或設站管制之道路，不遵
    使用限制、禁止、行車管制及管理事項之管制規則而有行車
    速度超過規定之最高速限或低於規定之最低速限之行為者，
    處汽車駕駛人新臺幣（下同）3,000 元以上6,000 元以下罰
    鍰，並記違規點數1 點，道路交通管理處罰條例第33條第1
    項第1 款及第63條第1 項第1 款分別定有明文。
二、原處分意旨略以：異議人即受處分人甲○○駕駛9K-3342 號
    車，於民國96年5 月21日凌晨5 時17分許，在國道一號南下
    30.6公里處，經內政部警政署國道公路警察局第一警察隊執
    勤員警舉發「限速100 公里、經測定行速122 公里、超速22
    公里」之違規，依道路交通管理處罰條例第33條第1 項第1
    款處罰鍰3,500 元，並依同條例第63條第1 項第1 款規定，
    記違規點數1 點。
三、異議意旨略以：異議人要求取締員警提示證據，該員警沒有
    提示任何證據，卻大言警官取締違規不需舉證。且異議人和
    其他二台車並行，並沒有超速云云。
四、經查：
    (一)異議人甲○○駕駛上開車輛，於前揭時、地，經警以雷射
      測速槍測得其行速122 公里，限速100 公里，超速22公里
      之違規等情，業據證人即當時與本件舉發員警陳振雄共同
      執勤之員警乙○○於本院調查時到庭證稱：伊等是共同執
      勤，當時停在汐五高架測量是否有超速，雷射槍只有針對
      單一車輛測量，上面有一個紅點讓伊等針對要測速車輛，
      如果超速的話才會攔停。伊等會先看來往車輛是否有比較
      快，再針對目標測速，就像打靶一樣，紅點可以直接對到
      要測量那台車，且不可能瞄準過後因為車輛行進後又目標
      跑掉，雷射槍是用來測距離，測量來回兩地才換算速度，
      而一般如果有可能發生誤測，伊等也不會測，如果要測的
      點太近也無法對準。發現異議人違規後，伊等有上前攔停
      ，當時異議人說要載女朋友回去，且異議人前面沒有爭執
      未超速，只是問說有沒有照片等語綦詳（見本院96年10月
      22日訊問筆錄第2 頁至第3 頁）。衡情證人乙○○與異議
      人素不相識，亦無仇怨，係依法執行勤務之公務員，復到
      庭具結為以上之證述，殊無設詞誣陷異議人，而身觸偽證
      重罪之理，是其所言證詞應屬可信。又測得本件違規超速
      行駛之雷射槍，係經檢測合格，儀器本身即具有高度準確
      性，其所測到速度採證值即具公信力，自可作為執法採證
      之用，有證人乙○○所提出之雷射槍檢測報告1 份在卷可
      憑，是異議人有於前揭時、地超速行駛之事實，堪予認定
      。
    (二)至本件雖未有採證照片提出以為佐證，惟本件證人乙○○
      於執行取締當時，即有將其所使用之雷射槍測得之數值出
      示予異議人查看，且一般警員執行交通勤務，依法並未要
      求就違規事項必須錄影或拍照存證，乃因違規情事均發生
      於一剎那之間，除非恰有錄影設備或得拍攝快速移動畫面
      之照相設備，否則要求值勤警員或舉發機關緊急錄影或照
      相，並須以此為證，亦未免與執行勤務之實況難合，故本
      件違規情形既已經證人乙○○於本院調查時具結以擔保其
      供述之真實性，又無證據證明其虛捏事實故為偽證，自不
      能單以未拍照存證，即否定異議人有超速違規之事實。是
      異議人前揭所辯，應係卸責之詞，並非可採。
五、綜上所述，異議人確有於前揭時、地，行車速度超過規定之
    最高時速20公里以上未滿40公里之違規行為，從而，原處分
    機關依道路交通管理處罰條例第33條第1 項第1 款，裁處異
    議人罰鍰3,500 元，並依同條例第63條第1 項第1 款，記違
    規點數1 點，並無不當。本件聲明異議為無理由，應予駁回
    。
據上論斷，應依道路交通案件處理辦法第19條，裁定如主文。
中　　華　　民　　國　　96　　年　　10　　月　　29　　日
                  交通法庭法  官    許碧惠
以上正本證明與原本無異。
如不服本裁定，應於裁定送達後5 日內，向本院提出抗告狀。
                          書記官    徐仁豐
中　　華　　民　　國　　96　　年　　10　　月　　29　　日
